臺灣高等法院臺南分院刑事判決　　　　　　　　九十三年度上易字第五○號　 Ｃ
　　　上　訴　人
　　　即　被　告　 甲　○　○.
　　　選任辯護人　黃　紹　文　律師
右上訴人即被告因賭博案件，不服臺灣臺南地方法院九十二年度易字第六○五號中華
民國九十二年十一月十九日第一審判決（起訴案號：臺灣臺南地方法院檢察署九十二
年度偵字第二九八五號），提起上訴，本院判決如左：
      主      文
原判決關於甲○○部分撤銷。
甲○○共同以賭博為常業，處有期徒刑陸月，如易科罰金，以參佰元折算壹日。扣案
如附表所示之電動機具參拾壹台（含ＩＣ板參拾壹片）及寄分卡捌拾張均沒收之。
      事      實
一、甲○○自民國（下同）九十年七月三十一日起，在臺南市○區○○○路三段三八
    ０巷五十號一樓經營「英迪姿電子遊戲場」，惟為因應客人要求，乃自九十一年
    八月一日起，基於常業賭博之犯意，在上址英迪姿電子遊戲場之公眾得出入之場
    所內，擺設如附表所示之電動機具計三十一台，與不特定之賭客賭博財物，並自
    九十二年二月二十日起，以月薪新臺幣（下同）二萬五千元之代價，僱用與其具
    有常業賭博犯意聯絡之黃麗芬（已判決確定在案）在上址擔任服務生，負責現場
    開分、洗分及寄分卡兌換現金等工作。其賭法為凡參與賭博者以每三百元開分三
    十分後（即十比一之比例）押注把玩，押中則得倍數不等之分數，未押中則分數
    減少所下賭注即歸甲○○贏得，於賭客不繼續押注時，可以一比十之比例兌換寄
    分卡，再以一比一之比例洗分換取現金，甲○○與黃麗芬並均恃此為生，而以之
    為常業。於九十二年二月二十八日凌晨零時許，適賭客楊梓祥進入前開遊戲場以
    十比一之方式，把玩第十五號及第十八號電動機具滿貫大亨，並將把玩後分別所
    贏之三十分及一百十分持至一樓櫃檯向黃麗芬洗分為三百分及一千一百分之寄分
    卡，經黃麗芬指示持寄分卡至該店二樓樓梯轉角廁所內，由黃麗芬兌換賭金一千
    四百元予楊梓祥，同日凌晨四時三十分許，楊梓祥持兌換後之現金一千四百元下
    樓時，適為守候在旁之員警李耀欽當場查獲，並扣得如附表所示供賭博用之電動
    機具三十一台（含ＩＣ板三十一片），寄分卡面額一百分、二百分、五百分、一
    千分各二十張，以及楊梓祥賭博洗分後向黃麗芬兌換所得之現金一千四百元。
二、案經臺南市警察局第一分局報告臺灣臺南地方法院檢察署檢察官偵查起訴。
      理      由
一、右揭事實，迭據上訴人即被告甲○○（下稱被告）於本院準備程序及審理時坦承
    不諱，核與在現場之賭客楊梓祥於警訊中供詞大致相符，並有證人即台南市警察
    局第一分局警員李耀欽於偵查中之證述：「我們接獲情報後，我就喬裝成賭客進
    入英迪姿電子遊戲場，監看了三、四天，結果在九十二年二月二十八日凌晨四時
    三十分許，我看見賭客楊梓祥拿寄分卡給一樓櫃檯小姐黃麗芬後，黃麗芬拿了現
    金之後，就跟楊梓祥一起去二樓，之前我觀察數天的結果發現黃麗芬都習慣在二
    樓樓梯轉角處廁所交錢，交完錢給兌換分數的賭客後就馬上下樓，當天賭客楊梓
    祥的情形也是一樣的交易模式，楊梓祥及黃麗芬二人從一樓櫃檯上樓後，過了樓
    梯轉角進了廁所的門後，就把門鎖起來，我就在門口等，後來楊梓祥開了門出來
    以後，錢還拿在手上，我就抓住他，總計從門鎖起來到門打開的時間，大概四至
    五秒左右等語明確在卷（見偵查卷第三二頁、第三三頁），復有賭客楊梓祥當場
    將寄分卡兌換為現金一千四百元之賭資、警方現場紀錄表及查扣如附表供賭博所
    用之電動機具共計三十一台（含ＩＣ板三十一片）、寄分卡八十張、楊梓祥洗分
    後兌換賭博所得之一千四百元等暨相片四幀附卷可稽（見警卷第八頁至第十二頁
    ）。被告之自白應與事實相符，本件事證已臻明確。
二、按刑法上所謂常業犯，係指反覆以同種類之行為目的之社會活動之職業性犯罪而
    言，亦即恃犯罪以維生，最高法院八十二年臺上字第二０七一號著有判決可資參
    照。查本件被告於右揭時、地基於常業賭博之犯意，提供上址設置之電動機具三
    十一台，供不特定之人賭博財物，且有固定店面，僱用具有犯意聯絡之服務生洗
    分、兌換金錢，經營規模不小，足認被告恃此為生。本件被告之常業賭博犯行，
    洵堪認定，應予依法論科。
三、核被告所為，係犯刑法第二百六十七條之常業賭博罪。被告與所雇用之黃麗芬間
    ，均有犯意聯絡及行為分擔，皆為共同正犯。原審以被告事證已臻明確，因予論
    罪科刑，固非無見，惟查被告所經營之電子遊戲場本係娛樂類，詳如後述，檢察
    官起訴書遽認被告自九十年七月三十一日起至九十一年七月底止基於常業賭博之
    犯意經營電子遊戲場之事實已嫌無據（詳如後述），原判決依起訴書所載認定被
    告常業賭博犯行，亦有可議，被告上訴指摘此部分之原判決不當，為有理由，自
    應由本院將原判決關於被告部分撤銷改判。爰審酌被告甲○○為主要之經營者，
    於右揭時間變質賭博以所擺設三十一台之電動機具與不特定之賭客對賭營利，敗
    害社會善良風俗，顧念被告之素行非劣，並於本院審理時坦承不諱頗表悔意等一
    切情狀，量處如主文第二項所示之刑，並諭知易科罰金之折算標準，以示懲儆。
    扣案如附表所示之電動機具三十一台（含ＩＣ板三十一片）、寄分卡八十張，均
    為當場賭博之器具，應依刑法第二百六十六條第二項宣告沒收之（至扣案之現金
    一千四百元，係原審同案被告楊梓祥賭博所得之財物，為其所有，已另依刑法第
    三十八條第一項第三款宣告沒收之，合併說明）。
四、公訴意旨另以：被告係自九十年七月三十一日起至九十一年七月底止，在右揭電
    子遊戲場之公眾得出入之場所，基於常業賭博之犯意與不特定之賭客透過機具賭
    博財物，認被告涉有該部分常業賭博犯嫌云云，惟此為被告所否認，且被告於警
    訊中已陳明伊之機具係供娛樂用（見警訊卷第一頁背面），並有臺南市政府營利
    事業登記證一紙、臺南市政府電子遊戲場營業級證附卷可據（見警訊卷第十三頁
    、第十四頁），原並非一般賭博性電動機具，被告亦未自始即供賭博用，並有娛
    樂用之電子遊戲機框體查驗貼證申請表、經濟部商品檢驗局國內市場出廠合格證
    書等附卷可憑（附本院上訴卷）。被告辯稱其嗣於右揭時間為因應顧客要求，乃
    轉而經營以前揭事實欄所載分數與金額之比例兌換金錢賭博牟利，應屬可採。況
    被告係於九十二年二月二十八日前三、四天始為警接獲投訴之情報而前往查獲，
    已如上述，尚難遽認被告自始經營上開電子遊戲場即有常業賭博之犯行，此外，
    復查無其他積極事證足以證明被告確有上開被訴常業賭博犯行，因檢察官以與上
    開論罪科刑部分認係實質上一罪之犯行，爰不另諭知此部分無罪，合併說明。
據上論斷，應依刑事訴訟法第三百六十九條第一項前段、第三百六十四條、第二百九
十九條第一項前段，刑法第二十八條、第二百六十七條、第二百六十六條第二項、第
四十一條第一項前段，罰金罰鍰提高標準條例第一條前段、第二條，判決如主文。
本案經檢察官曾銘芳到庭執行職務。
中    華    民    國      九十三      年      四      月      十四      日
                                  臺灣高等法院臺南分院刑事第二庭
                                      審判長法官  葉    居    正
                                            法官  林    勝    木
                                            法官  莊    俊    華
右正本證明與原本無異。
不得上訴。
                                      法院書記官  廖    明    娟
中    華    民    國      九十三      年      四      月      十六      日
附表：
┌──┬──────────────┬──────────────┐
│編號│電動賭博機具名稱            │數                 量（台） │
├──┼──────────────┼──────────────┤
│一  │沙漠風暴                    │一台      （含ＩＣ板一片）  │
├──┼──────────────┼──────────────┤
│二  │滿貫大亨                    │七台      （含ＩＣ板七片）  │
├──┼──────────────┼──────────────┤
│三  │超級列車                    │一台      （含ＩＣ板一片）  │
├──┼──────────────┼──────────────┤
│四  │決戰撲克                    │一台      （含ＩＣ板一片）  │
├──┼──────────────┼──────────────┤
│五  │樂透大亨                    │十二台    （含ＩＣ板十二片）│
└──┴──────────────┴──────────────┘
┌──┬──────────────┬──────────────┐
│六  │黃金夜總會                  │一台      （含ＩＣ板一片）  │
├──┼──────────────┼──────────────┤
│七  │至尊                        │一台      （含ＩＣ板一片）  │
├──┼──────────────┼──────────────┤
│八  │大象王國                    │一台      （含ＩＣ板一片）  │
├──┼──────────────┼──────────────┤
│九  │金蘋果                │三台      （含ＩＣ板三片）  │
├──┼──────────────┼──────────────┤
│十  │豹中豹                      │一台      （含ＩＣ板一片）  │
├──┼──────────────┼──────────────┤
│十一│創世紀賓果                  │二台      （含ＩＣ板二片）  │
├──┼──────────────┴──────────────┤
│合計│共計三十一台（含ＩＣ板三十一片）                          │
└──┴─────────────────────────────┘
